臺灣臺東地方法院刑事判決　　　　　　　　　　　　　九十四年度易字第一三二號
　　聲　請　人　臺灣臺東地方法院檢察署檢察官
　　被　　　告　乙○○
右列被告因竊盜案件，經檢察官聲請以簡易判決處刑（九十四年度偵字第七○三號）
後移
決處刑，改適用通常程序審理，被告於準備程序中為有罪之陳述，本院合議庭裁定由
受命法官獨任進行簡式審判程序，判決如左：
      主  文
乙○○連續竊盜，處有期徒刑壹年，緩刑肆年，緩刑期內付保護管束。
    事  實
一、乙○○基於意圖為自己不法所有之概括犯意，於九十四年二月某日起至同年五月
    二日止，連續於如附表所示之時間、地點，以如附表所示之方法，竊取如附表所
    示之被害人財物，嗣經員警循線查獲，始知上情。
二、案經甲○○○告訴及臺東縣警察局臺東分局報請臺灣臺東地方法院檢察署檢察官
    偵查聲請簡易判決處刑及移送併案審理。
    理  由
一、訊據被告乙○○對於右揭事實坦承不諱，核與證人古春花、丙○○、辛○○、戊○○○、丁○○、甲○○○於警詢指述之情節相符，並經證人林志良於警詢證述
    被告確實前往其所經營之東林通訊行變賣行動電話等情明確，復有東林通訊行買
    賣行動電話切結書一紙、臺東縣警察局關山分局員警田政德、方明義之報告書二
    紙、刑案現場平面圖八紙、竊盜現場照片三十二張、贓物認領保管單二紙在卷可
    稽，均足堪認定被告自白與事實相符。本件事證已臻明確，被告犯行洵堪認定。
二、核被告乙○○所為，係犯刑法第三百二十條之普通竊盜罪。被告所為多次竊盜犯
    行，均時間緊接，方法相同，且犯構成要件相同之罪名，顯係基於概括犯意反覆
    為之，應依刑法第五十六條之規定論以一罪，並加重其刑。又刑法第六十二條所
    規定之自首，以對於未發覺之罪，向有偵查權之機關或公務員自承犯罪，進而接
    受裁判為要件；而具有連續犯或牽連犯等裁判上一罪關係之犯罪，苟全部犯罪未
    被發覺前，行為人僅就其中一部分犯罪自首，固仍生全部自首之效力，反之，倘
    其中一部分犯罪已先被有偵查權之機關或公務員發覺，行為人事後方就其餘未被
    發覺之部分，自動供認其犯行時，因與上開自首之要件不符，自不得適用自首之
    規定減輕其刑，被告再行供出他部，僅屬自白。本件被告雖就竊取古春花部分，
    主動於員警方明義查訪時供出犯行，而符合自首要件，惟被告就其餘犯行部分，
    係九十四年三月十六日自首後之竊盜行為，既另係被警查獲，已非以前自首效力
    所及，基於連續犯以一罪論，裁判上無法分割之法理，即不得依自首規定減輕其
    刑，併此敘明。爰審酌被告犯罪之手段、目的在於不勞而獲，惟其家庭功能實屬
    不全，被告智識程度非高，對於被害人心理造成之恐懼、不便及犯後坦承犯行，
    態度尚稱良好等一切情狀，量處如主文所示之刑。又被告前於少年時期有多次竊
    盜非行，然未曾受有期徒刑以上刑之宣告，有臺灣高等法院被告前案紀錄表在卷
    可稽，本院認以被告所處情狀，及入間服刑所生矯正效果，是認被告所處之刑以
    暫不執行為當，併宣告緩刑四年，以啟自新。惟被告年輕識淺，家庭功能顯然失
    調，為確實督促其於緩刑期間矯正劣行，並協助其有正確法律觀念，爰併依法宣
    告於緩刑期內付保護管束，俾由觀護人提供各種有效且必要之協助，以期發揮附
    條件緩刑刑事政策之立法意旨。
三、又公訴人以被告於九十四年五月二日持鋤頭破壞門鎖，竊取丁○○部分，及九十
    三年九月間某日，破壞門鎖竊取庚○○○部分，均認被告涉犯加重竊盜未遂罪等
    語；惟按刑法上之未遂犯，必須已著手於犯罪行為之實行而不遂，始能成立，此
    在刑法第二十五條第一項規定甚明。同法第三百二十一條之竊盜罪，為第三百二
    十條之加重條文，自係以竊取他人之物為其犯罪行為之實行，至該條第一項各款
    所列情形，不過為犯竊盜罪之加重條件，如僅著手於該項加重條件之行為而未著
    手搜取財物，仍不能以本條之竊盜未遂論。本件被告固坦認確實有持有鋤頭破壞
    門鎖行為，惟否認門鎖已破壞完成；經查，就丁○○部分，被告因無法破壞門鎖
    ，而未能進入丁○○住處竊取物品之情，除有卷附之丁○○門鎖照片一紙可證外
    ，證人丁○○亦指述，懷疑有人要進入屋內行竊，但發現大門鎖住，無法進入屋
    內，所以用鋤頭將門縫撬開，在無法撬開進入後就離開等語在卷可稽，顯見被告
    並未進入屋內搜取財物；另就庚○○○部分，證人庚○○○僅於警詢時指述，在
    九十三年九月間某日下午十五時許，被告原本要進入住處行竊，但門一直打不開
    ，被告之後破壞門鎖，但未竊得任何財物等語，其並未指稱確曾有親眼目睹被告
    進入屋內物色搜取財物而不遂，且被告亦否認門鎖已破壞完成，是前開加重竊盜
    未遂犯行除被告自白外，尚無證據足以證明被告確實已進入庚○○○屋內，而可
    認被告已著手竊取財物。被告就上開部分既未著手於竊取財物行為之實行，得否
    論以加重竊盜未遂罪刑，殊堪研求。此外復查無其他積極證據足資認定被告有上
    該加重竊盜未遂犯行，是此部分應認不能證明被告犯罪，原應為無罪之諭知，惟
    公訴意旨認此部分與前開有罪部分有連續犯之裁判上一罪關係，爰不另為無罪之
    諭知，附此敘明。
據上論斷，應依刑事訴訟法第二百九十九條第一項前段，刑法第五十六條、第三百二
十條第一項、第七十四條第一款、第九十三條第一項，罰金罰鍰提高標準條例第一條
前段，判決如主文。
本案經檢察官己○○到庭執行職務
中      華      民      國      九十四      年      七    月   二十八   日
                                        臺灣臺東地方法院刑事第一庭
                                                  法  官  呂煜仁
右正本證明與原本無異。
如不服本判決，應於判決送達後十日內向本院提出上訴狀。（須附繕本）
「切勿逕送上級法院」
                                                  書記官  王希文
中      華      民      國      九十四      年      七    月   二十八   日
附記：
中華民國刑法第三百二十條第一項：
附表：
┌───┬─────────┬────┬───┬────────────┐
│編  號│行為時間          │行為地點│被害人│行為方式及竊得財物      │
├───┼─────────┼────┼───┼────────────┤
│一    │九十四年二月某日  │臺東縣海│丙○○│趁住處無人，未破壞門鎖進│
│      │                  │端鄉崁頂│      │入住宅（侵入住宅部分未經│
│      │                  │村中石路│      │告訴）。                │
│      │                  │三九之二│      │行動電話一具，現金新台幣│
│      │                  │號      │      │（下同）五○○○元。    │
├───┼─────────┼────┼───┼────────────┤
│二    │同右年三月中旬    │同右路十│辛○○│方式同前。              │
│      │                  │二號    │      │撲滿一只（內有現金三○○│
│      │                  │        │      │○元）、行動電話一具及皮│
│      │                  │        │      │包一件（內有現金三○○元│
│      │                  │        │      │）。                    │
├───┼─────────┼────┼───┼────────────┤
│三    │同右年三月十一日  │同右路十│古春花│方式同前。              │
│      │上午十時許        │三之一號│      │現金三四○○○元（其中二│
│      │                  │        │      │三○○元經被害人取回）。│
├───┼─────────┼────┼───┼────────────┤
│四    │同右年四月二十五  │同右路二│邱王好│方式同前。              │
│      │日上午九時許      │十三之一│妹    │行動電話二具，現金三○○│
│      │                  │號      │      │餘元。                  │
├───┼─────────┼────┼───┼────────────┤
│五    │同右年月日十時許  │同右路十│辛○○│方式同前。              │
│      │                  │二號    │      │現金三九○○元。        │
├───┼─────────┼────┼───┼────────────┤
│六    │同右年月二十八日六│同右路二│丁○○│方式同前。              │
│      │時許              │十五之一│      │腳踏車一輛，現金一二○○│
│      │                  │號      │      │○元。                  │
├───┼─────────┼────┼───┼────────────┤
│七    │同右年五月二日下  │同右路三│余田居│方式同前。              │
│      │午四時許          │十九之一│妹    │現金四三○○元。        │
│      │                  │號      │      │                        │
└───┴─────────┴────┴───┴────────────┘
